臺灣板橋地方法院刑事判決　　　　　　　　　　　　九十三年度簡上字第二八八號
　　上訴人
　　即被告　乙○○
右列上訴人即被告因違反著作權法案件，不服本院九十三年度簡字第一五三八號，中
華民國九十三年四月十三日第一審簡易判決（檢察官聲請簡易處刑案號：臺灣板橋地
方法院檢察署九十三年度偵字第四０六六號），提起上訴，本院管轄之第二審合議庭
判決如左：
    主    文
原判決撤銷。
乙○○連續意圖營利而以移轉所有權之方法散布著作重製物而侵害他人之著作財產權
其重製物為光碟，處有期徒刑參月，如易科罰金，以佰元折算壹日。緩刑貳年。
扣案之Star Singer廠牌電腦光碟點唱機參台（每台均含ＡＶ端子線、點歌遙控器）
、點歌本參本、盜版光碟參拾伍片均沒收。
    事  　實
一、乙○○前於民國八十五年三月十四日因詐欺案件，經臺灣高等法院以八十五年度
    上易字第四八四號判處有期徒刑十月，並經確定；於八十六年一月十五日因竊盜
    案件經臺灣臺北地方法院以八十五年度易字第七七九二號判處有期徒刑三月，並
    經確定；又於八十六年五月三十一日因詐欺案件，經臺灣臺北地方法院以八十六
    年度易字第二七五八號判處罰金八千元，並經確定，三案於八十六年十二月二十
    三日執行完畢（未構成累犯）。其係臺北縣三重市○○街八十七號「影音帝國太
    子電器有限公司」（以下簡稱太子公司）負責人，以音響設備之零售、安裝、維
    修為業。於民國九十二年七月間起至九十三年二月十六日止，明知真實姓名年籍
    不詳之成年男子前來兜售之Star Singer廠牌電腦光碟點唱機及隨機附贈之影音
    光碟片中有如附表所示之歌曲，而該等歌曲係未經著作財產權之專屬授權人常夏
    音樂經紀有限公司（以下簡稱常夏公司）之同意或授權而擅自重製之盜版品，竟
    基於意圖營利而以移轉所有權之方法散布著作重製物而侵害他人之著作財產權之
    概括犯意，以每台點唱機（隨機附贈ＡＶ端子線、點歌遙控器、點唱歌本、及含
    附表所示歌曲之盜版影音光碟片）新臺幣（下同）四千元之價格購入後，陳列於
    太子公司內，並將盜版影音光碟片以隨機附贈之促銷方式，以每台八千元至九千
    元之價格售予不特定顧客，以此方式侵害常夏公司之音樂著作權。嗣於九十三年
    二月二十一日下午二時許，經常夏公司人員丙○○會同員警持本院核發之搜索票
    在太子公司內當場查獲，並扣得Star Singer廠牌電腦光碟點唱機三台（每台均
    含ＡＶ端子線、點歌遙控器）、點歌本三本、盜版影音光碟片三十五片。
二、案經常夏公司訴由臺北縣政府警察局板橋分局移送臺灣板橋地方法院檢察署檢察
    官偵查起訴。
    理　  由
一、經訊被告乙○○坦承於前揭時地向真實姓名年籍不詳之成年男子購入未經授權而
    擅自重製附表所示歌曲之Star Singer廠牌電腦光碟點唱機與隨機附贈之影音光
    碟片之事實，惟辯稱：伊被查獲後已積極與告訴人常夏公司進行和解，於九十三
    年四月十九日簽立和解書，但尚未及將和解書送交法院，告訴人亦來不及撤回告
    訴，便已收到法院簡易判決，又伊案發後有提供盜版來源之上手資料給常夏公司
    ，常夏公司亦因此會同警方查獲上游盜版廠商，依著作權法第九十一條之一第四
    項規定應予減刑等語。
二、經查前揭犯罪事實，業經被告乙○○於警詢時、偵查中及本院審理時坦承不諱，
    並經常夏公司人員丙○○於警詢時指述明確，復有偵查卷附常夏公司營利事業登
    記證、內政部著作權執照各一件、專屬授權暨特別委任證明書十三件、現場照片
    八張可稽，及有Star Singer廠牌電腦光碟點唱機三台（每台均含ＡＶ端子線、
    點歌遙控器）、點歌本三本、盜版影音光碟片三十五片扣案可資佐證，本件事證
    明確，被告犯行堪予認定。
三、按著作權法於民國九十二年七月九日經修正公布，於同年七月十一日起施行，被
    告乙○○連續侵害著作財產權之行為終了時期至九十三年二月二十一日為警查獲
    時為止，已在該法修正施行之後，應逕適用修正後之著作權法論處，無比較適用
    問題。核被告所為，係犯著作權法第九十一條之一第一項、第三項之意圖營利而
    以移轉所有權之方法散布重製物光碟而侵害他人之著作財產權之罪。其意圖散布
    而公開陳列之低度行為，應為散布之高度行為吸收，不另論罪。又其先後多次違
    反著作權法之犯行，時間緊接，所犯構成要件亦屬相同，顯係基於概括犯意所為
    ，應依連續犯規定論以一罪，並依法加重其刑。原聲請簡易判決處刑意旨認被告
    所為係犯修修正前著作權法第九十三條第一項第三款（聲請簡易判決處刑書誤書
    為第二款）之以同法第八十七條第二款明知為侵害著作權之物而意圖營利交付之
    方法侵害他人著作財產權之罪處斷，尚有誤會。又查被告經警查獲後，供出盜版
    物品來源，經告訴人常夏公司會同警方查獲上游盜版廠商，現由臺灣板橋地方法
    院檢察署檢察官偵辦中之事實，業經證人即常夏公司負責人甲○○於本院審理時
    結證屬實（見本院九十三年八月十七日審理筆錄），依著作權法第九十一條之一
    第四項規定減輕其刑。原審以被告意圖營利而以移轉所有權之方法散布重製物，
    侵害他人之著作財產權，予以論罪科刑，固非無據。然查被告散布之重製物有光
    碟片，應依修正後著作權法第九十一條之一第一項、第三項規定論科，原判決僅
    論以同法第九十一條之一第一項之罪，不無違誤。又被告有上開著作權法第九十
    一條之一第四項規定之減輕刑罰事由，原審未察，自有未洽，再原判決據上論斷
    欄漏引罰金罰鍰提高標準條例第二條，亦有疏漏。上訴意旨指摘原判決未依著作
    權法第九十一條之一第四項規定減刑，自屬有據，原判決既有上述可議之處，自
    應予以撤銷改判。爰審酌被告連續意圖營利而以移轉所有權之方法散布重製物光
    碟片，侵害他人之著作財產權，其犯罪動機、目的、手段、所生之危害，暨犯罪
    後坦承犯行，與告訴人達成和解（見本院卷附和解書）等一切情狀，量處如主文
    所示之刑，並諭知易科罰金之折算標準，以資懲儆。末查被告前於八十五年三月
    十四日因詐欺案件，經臺灣高等法院以八十五年度上易字第四八四號判處有期徒
    刑十月，並經確定；於八十六年一月十五日因竊盜案件經臺灣臺北地方法院以八
    十五年度易字第七七九二號判處有期徒刑三月，並經確定；又於八十六年五月三
    十一日因詐欺案件，經臺灣臺北地方法院以八十六年度易字第二七五八號判處罰
    金八千元，並經確定，三案於八十六年十二月二十三日執行完畢，有臺灣高等法
    院被告全國前案紀錄表在卷可參，其於有期徒刑執行完畢後，五年以內未曾受有
    期徒刑以上刑之宣告，其因誤念致犯刑章，事後已與告訴人達成和解，告訴人亦
    表示願意原諒，經此偵審教訓，當知警惕而無再犯之虞，本院認所宣告之刑以暫
    不執行為適當，爰併宣告緩刑二年，以啟自新。
四、扣案之Star Singer 廠牌電腦光碟點唱機三台（每台均含ＡＶ端子線、點歌遙控
    器）、點歌本三本、盜版光碟三十五片，係屬被告所有，供其犯上開違反著作權
    法罪所用之物，業據其供明在卷，爰依著作權法第九十八條規定宣告沒收。
據上論斷，應依刑事訴訟法第四百五十五條之一第一項、第三項、第三百六十九條第
一項前段、第三百六十四條、第二百九十九條第一項前段，著作權法第九十一條之一
第一項、第三項、第四項、第九十八條，刑法第十一條前段、第五十六條、第四十一
條第一項前段、第七十四條第二款，罰金罰鍰提高標準條例第二條，判決如主文。
本案經檢察官馬中俐到庭執行職務。
中　　　華　　　民　　　國　　  九 十 三    年　  八  　月　 三 十 一 　日
                                          臺灣板橋地方法院刑事第十一庭
                                              審判長法  官  談    虎
                                                    法  官  朱 敏 賢
                                                    法  官  汪 怡 君
右正本證明與原本無異。
不得上訴。
                                                    書記官  陳 君 偉
中　　　華　　　民　　　國　　  九 十 三    年　  八  　月　 三 十 一 　日
附錄本案論罪科刑法條全文
著作權法第九十一條之一
  意圖營利而以移轉所有權之方法散布著作原件或其重製物而侵害他人之著作財產權
  者，處三年以下有期徒刑、拘役，或科或併科新臺幣七十五萬元以下罰金。
  非意圖營利而以移轉所有權之方法散布著作原件或其重製物，或意圖散布而公開陳
  列或持有而侵害他人之著作財產權者，散布份數超過五份，或其侵害總額按查獲時
  獲得合法著作重製物市價計算，超過新臺幣三萬元者，處二年以下有期徒刑、拘役
  ，或科或併科新臺幣五十萬元以下罰金。
  犯第一項之罪，其重製物為光碟者，處三年以下有期徒刑、拘役，或併科新臺幣一
  百五十萬元以下罰金。
  犯前項之罪，經供出其物品來源，因而破獲者，得減輕其刑。
